臺灣新北地方法院刑事判決　　　　　110年度審交訴字第120號
公　訴　人　臺灣新北地方檢察署檢察官
被　　　告　HO VAN PHI（中文名：何文飛）




上列被告因過失致死案件，經檢察官提起公訴（110 年度調偵字
第1282號），被告於準備程序中就被訴事實為有罪之陳述，經本
院裁定改以簡式審判程序審理，判決如下：
    主  文
HO VAN PHI汽車駕駛人，行經行人穿越道不依規定讓行人優先通
行，而犯過失致人於死罪，處有期徒刑捌月。
    事實及理由
一、本案犯罪事實及證據，除犯罪事實欄一第2 行「自用小貨車
    」更正為「租賃小貨車」；證據部分補充「車輛詳細資料報
    表1 紙、被告HO VAN PHI於本院準備程序、審理時之自白」
    外，其餘均引用如附件檢察官起訴書之記載。
二、論罪科刑：
  ㈠按刑法總則之加重，係概括性之規定，所有罪名均一體適用
    ；刑法分則之加重，係就犯罪類型變更之個別犯罪行為予以
    加重，成為另一獨立之罪名。道路交通管理處罰條例第86條
    第1 項關於汽車駕駛人，行經行人穿越道不依規定讓行人優
    先通行，因而致人受傷或死亡，依法應負刑事責任者，加重
    其刑至二分之一之規定，係就刑法第276 條，同法第284 條
    各罪犯罪類型變更之個別犯罪行為予以加重，而成另一獨立
    之罪名，自屬刑法分則加重之性質（最高法院105 年度台上
    字第1388號判決參照）。是核被告HO VAN PHI所為，應成立
    汽車駕駛人，行經行人穿越道不依規定讓行人優先通行，而
    犯刑法第276 條之過失致人於死罪，應依道路交通管理處罰
    條例第86條第1 項之規定，加重其本刑。
  ㈡被告於案發後停留現場，於有偵查權限之機關及公務員發覺
    其犯罪前，向前往現場處理之員警表明其為肇事人自首並願
    接受裁判乙節，有道路交通事故肇事人自首情形記錄表1 份
    附卷足憑，足認被告合於自首要件，應依刑法第62條前段之
    規定減輕其刑，並依法先加後減之。
  ㈢爰審酌被告駕駛車輛參與道路交通，本應小心謹慎以維護自
    身及他人之生命身體安全，行近行人穿越道，遇有行人穿越
    時，竟未禮讓正由行人穿越道穿越馬路之行人先行及疏未注
    意車前狀況而肇事，駕駛態度實有輕忽，兼衡其犯後已坦承
    犯行，非無悔意，及其素行、智識程度、生活狀況，暨因對
    於賠償數額無共識，未能與告訴人達成和解等一切情狀，量
    處如主文所示之刑。
據上論斷，應依刑事訴訟法第273 條之1 第1 項、第299 條第1
項前段、第310 條之2 、第454 條第2 項，道路交通管理處罰條
例第86條第1 項，刑法第11條前段、第276 條、第62條前段，刑
法施行法第1 條之1 第1 項，判決如主文。
本案經檢察官朱柏璋偵查起訴，檢察官盧祐涵到庭執行職務。
中    華    民    國   110    年    9     月    24    日
                  刑事第二十五庭  法  官  王綽光
　
上列正本證明與原本無異。
如不服本判決，應於判決送達後20日內敘明上訴理由，向本院提
出上訴狀 (應附繕本) ，上訴於臺灣高等法院。其未敘述上訴理
由者，應於上訴期間屆滿後20日內向本院補提理由書「切勿逕送
上級法院」。
                                  書記官   王嘉蓉
中    華    民    國   110    年    9     月    27    日
附錄本案論罪科刑法條全文：
中華民國刑法第276條
因過失致人於死者，處 5 年以下有期徒刑、拘役或 50 萬元以
下罰金。
道路交通管理處罰條例第86條
汽車駕駛人，無駕駛執照駕車、酒醉駕車、吸食毒品或迷幻藥駕
車、行駛人行道或行經行人穿越道不依規定讓行人優先通行，因
而致人受傷或死亡，依法應負刑事責任者，加重其刑至二分之一
。
汽車駕駛人，在快車道依規定駕車行駛，因行人或慢車不依規定
，擅自進入快車道，而致人受傷或死亡，依法應負刑事責任者，
減輕其刑。
--------------------------------------------------------
附件：
臺灣新北地方檢察署檢察官起訴書
                                   110年度調偵字第1282號
    被      告  HO VAN PHI（中文姓名：何文飛）
                        男  25歲（民國85【西元1996】
                                  年5月1日生）
                        在中華民國境內連絡地址：桃園市○
                          ○區○○路0段000號
                        護照號碼：M0000000號（越南籍）
上列被告因過失致死案件，已經偵查終結，認應提起公訴，茲將
犯罪事實及證據並所犯法條分敘如下：
            犯罪事實
一、HO VAN PHI（中文姓名何文飛，越南籍）於民國110 年1 月
    8 日10時44分許，駕駛車牌號碼000-0000號自用小貨車（下
    稱本案貨車）沿新北市泰山區民權街往民生路方向行駛，原
    應注意車前狀況，並隨時採取必要之安全措施，而依當時天
    候雨、日間自然光線、路面濕潤無缺陷、無障礙物、視距良
    好等外在情況，並無不能注意之情事，竟疏未注意及此即駕
    駛本案貨車在新北市○○區○○街00號前貿然左轉，不慎撞
    擊徒步行走於行人穿越道之林明華，致其倒地受傷，經送往
    林口長庚醫院急救，仍因本案交通事故致其硬膜上出血、顱
    骨骨折、左上肢、左下肢腔室症候群、中樞神經休克而死亡
    。HO VAN PHI於上開交通事故發生後，在尚未經有偵查權限
    之公務員發覺前，主動向據報前往處理之員警表明為肇事人
    ，自首而接受裁判。
二、案經林明華配偶蔣金屏訴由新北市政府警察局林口分局報告
    偵辦。證據並所犯法條
一、證據清單暨待證事實
┌──┬───────────┬────────────┐
│編號│證據名稱              │待證事實                │
├──┼───────────┼────────────┤
│1   │被告HO VAN PHI於警詢及│被告駕駛本案貨車未注意車│
│    │偵查中之自白          │前狀況過失擦撞被害人林明│
│    │                      │華致死之事實。          │
├──┼───────────┼────────────┤
│2   │道路交通事故調查報告表│本案貨車於案發時地以上開│
│    │、（一）、（二）、案發│方式發生交通事故之事實。│
│    │現場及本案貨車之蒐證照│                        │
│    │片、本署檢察官勘驗筆錄│                        │
│    │、案發時地監視錄影器檔│                        │
│    │案暨上開檔案之截圖、中│                        │
│    │華電信公路監理電子閘門│                        │
│    │查詢清單              │                        │
├──┼───────────┼────────────┤
│3   │林口長庚醫院診斷證明書│被害人林明華遭本案貨車擦│
│    │、本署110 年1 月8 日勘│撞而死亡之事實。        │
│    │（相）驗筆錄、110 年度│                        │
│    │相字第55號檢驗報告書、│                        │
│    │相驗屍體證明書、相驗照│                        │
│    │片                    │                        │
├──┼───────────┼────────────┤
│4   │新北市政府警察局舉發違│被害人林明華行走於行人穿│
│    │反道路交通管理事件通知│越道遭被告駕車撞擊，被告│
│    │單、新北市政府警察局道│於案發後自首之事實。    │
│    │路交通事故肇事人自首情│                        │
│    │形紀錄表              │                        │
└──┴───────────┴────────────┘
二、核被告所為，係犯刑法第276 條之過失致死罪嫌。被告駕車
    行經行人穿越道未禮讓行人致人受傷，請依道路交通管理處
    罰條例第86條第1 項，加重其刑。另被告肇事後未被有偵查
    權之公務員或機關發覺其為犯嫌前，即向據報前往處理之警
    員自承犯行進而接受裁判亦列表論述如前，請依刑法第62條
    前段之規定減輕其刑。
三、依刑事訴訟法第 251 條第 1 項提起公訴。
    此致
臺灣新北地方法院
中    華    民    國   110    年    5     月    12    日
                              檢  察  官  朱柏璋